【裁判字號】    99,易,960
【裁判日期】    991029
【裁判案由】    妨害公務
【裁判全文】
臺灣彰化地方法院刑事判決               99年度易字第960號
公  訴  人  臺灣彰化地方法院檢察署檢察官
被      告  乙○○
上列被告因妨害公務案件，經檢察官提起公訴（99度偵字第817
5號），本院判決如下：
    主    文
乙○○對於公務員依法執行職務時，施強暴，處拘役伍拾日，如
易科罰金，以新臺幣壹仟元折算壹日。
    事    實
一、乙○○於民國99年8月29日下午5時50分許，在彰化縣彰化市
    彰化火車站候車室，因酒醉大聲喧嘩，經內政部警政署鐵路
    警察局第三警務段彰化分駐所員警甲○○據報前往現場維持
    秩序時，乙○○明知甲○○為依據法令執行警察職務之公務
    員，竟基於對於依法執行職務之公務員施強暴及當場侮辱之
    犯意，徒手毆打甲○○之腹部、抓扯甲○○之右前臂，致甲
    ○○受有右前臂挫傷之傷害（傷害部分未據告訴），而對甲
    ○○施以強暴，並於過程中，對依法執行職務之員警甲○○
    出言辱罵「幹你娘」等語而當場侮辱之（公然侮辱部分，未
    據告訴）。
二、案經內政部警政署鐵路警察局第三警務段報請臺灣彰化地方
    法院檢察署檢察官偵查後起訴。
    理    由
一、本案被告乙○○所犯係屬刑事訴訟法第376條第1款所列之最
    重本刑為3年以下有期徒刑、拘役或專科罰金之罪，本院爰
    依同法第284條之1之規定行獨任審判。
二、按被告以外之人（包括證人、鑑定人、告訴人、被害人及共
    同被告等）於審判外之陳述雖不符刑事訴訟法第159條之1至
    之4等四條之規定，而經當事人於審判程序同意作為證據，
    法院審酌該言詞陳述或書面陳述作成時之情況，認為適當者
    ，亦得為證據；當事人、代理人或辯護人於法院調查證據時
    ，知有刑事訴訟法第159條第1項不得為證據之情形，而未於
    言詞辯論終結前聲明異議者，視為有前項之同意，同法第15
    9條之5定有明文。立法意旨在於傳聞證據未經當事人之反對
    詰問予以核實，原則上先予排除。惟若當事人已放棄反對詰
    問權，於審判程序中表明同意該等傳聞證據可作為證據；或
    於言詞辯論終結前未聲明異議，基於尊重當事人對傳聞證據
    之處分權，及證據資料愈豐富，愈有助於真實發見之理念，
    且強化言詞辯論主義，使訴訟程序得以順暢進行，上開傳聞
    證據亦均具有證據能力。查檢察官、被告對於本案卷內相關
    證人之證述、文書卷證資料，有何不得為證據之情形，並未
    於本院言詞辯論終結前聲明異議，且有關本案證人之證述、
    文書卷證資料經本院於審理期日逐一提示、朗讀，並告以要
    旨，檢察官及被告對證據資料均表示無意見，本院審酌相關
    證人證述筆錄製成、文書卷證資料取得，並無證據顯示有何
    違背程序規定情事，依據上揭說明，均應具有證據能力。
三、上揭事實，業據被告乙○○於本院審理坦承不諱，核與證人
    即員警甲○○於偵查中證述情節相符，復有監視錄影光碟及
    翻拍照片、員警職務報告、員警甲○○之財團法人彰化基督
    教醫院診斷書、和解書及員警甲○○受傷照片各1份在卷可
    佐。被告於本院審理時之自白核與事實相符，本件事證明確
    ，被告犯行洵足認定。
四、核被告乙○○所為，係犯刑法第135條第1項之對於公務員執
    行職務時，施以強暴罪，及刑法第140條第1項前段之對於公
    務員依法執行職務時，當場侮辱罪。又被告係於對員警甲○
    ○施強暴行為之際，同時出言侮辱之等情，業據證人員警甲
    ○○於偵查中證述在卷，是其係以一行為觸犯上開2罪，為
    想像競合犯，應依刑法第55條之規定，從一較重之刑法第
    135條第1項之對於公務員執行職務時，施以強暴罪處斷。爰
    審酌被告前雖曾有賭博、竊盜、麻藥等前科，然其於93年6
    月4日有期徒刑執行完畢出監後，5年內均未再犯案，且努力
    工作，痛改前非等情，業據被告供述在卷，並有臺灣高等法
    院被告前案紀錄表可佐，其本次犯案係因酒後誤觸法網，且
    犯後於本院審理時已坦白認錯，並積極與受傷員警達成和解
    ，賠償損害，有和解書1份在卷可稽，犯後態度良好，及其
    犯罪之動機、目的、無視於公權力，對於依法執行職務之警
    員施以強暴並同時出言當場侮辱之手段等一切情狀，量處如
    主文所示之刑，並諭知易科罰金之折算標準，以示懲儆。
據上論斷，應依刑事訴訟法第299條第1項前段，刑法第135條第1
項、第140條第1項前段、第55條、第41條第1項前段，刑法施行
法第1條之1第1項、第2項前段，判決如主文。
本案經檢察官劉欣雅到庭執行職務。
中    華    民    國    99    年    10    月    29    日
                  刑事第六庭    法  官  黃玉琪
以上正本證明與原本無異。
如不服本判決，應於收受判決後10日內向本院提出上訴書狀，並
應敘述具體理由；其未敘述上訴理由者，應於上訴期間屆滿後20
日內向本院補提理由書（均須按他造當事人之人數附繕本「切勿
逕送上級法院」）。
告訴人或被害人對於判決如有不服具備理由請求檢察官上訴者，
其上訴期間之計算係以檢察官收受判決正本之日期為準。
中    華    民    國    99    年    10    月    29    日
                                書記官  黃得翔
附錄本案論罪科刑法條全文：
中華民國刑法第135條
（妨害公務執行及職務強制罪）
對於公務員依法執行職務時，施強暴脅迫者，處 3 年以下有期
徒刑、拘役或 3 百元以下罰金。
意圖使公務員執行一定之職務或妨害其依法執行一定之職務或使
公務員辭職，而施強暴脅迫者，亦同。
犯前二項之罪，因而致公務員於死者，處無期徒刑或 7 年以上
有期徒刑；致重傷者，處 3 年以上、 10 年以下有期徒刑。
中華民國刑法第140條
（侮辱公務員公署罪）
於公務員依法執行職務時，當場侮辱，或對於其依法執行之職務
公然侮辱者，處 6 月以下有期徒刑、拘役或 1 百元以下罰金。
對於公署公然侮辱者亦同。

司法院資訊處製作；財團法人民間司法改革基金會備份。
